臺灣新竹地方法院刑事判決
                                      110年度訴字第337號
公  訴  人  臺灣新竹地方檢察署檢察官
被      告  游宏正


上列被告因傷害等案件，經檢察官提起公訴（110年度調偵字第9
9號），本院依簡式審判程序判決如下：
    主  文
游宏正犯傷害罪，處拘役伍拾日，如易科罰金，以新臺幣壹仟元
折算壹日。
    事實及理由
一、本件犯罪事實及證據，除犯罪事實欄一、第11至12行應更正
    「…等傷害，並在前揭不特定人皆可出入得共見共聞之公共
    場所，以『你這個抓耙子、你臭俗辣、幹你娘、機掰』等語辱
    罵鍾孟享，足以貶損鍾孟享之社會評價」；證據並所犯法條
    欄應補充「被告於本院訊問時之自白」外，餘均引用檢察官
    起訴書之記載（如附件）。
二、論罪科刑
（一）核被告所為，係犯刑法第304條第1項之強制罪、同法第27
      7條第1項之傷害罪及同法第309條第1項之公然侮辱罪。又
      被告係以一行為同時觸犯上開3罪名，為想像競合犯，應
      依刑法第55條之規定，從一重之傷害罪處斷。
（二）爰審酌被告不思以理性方法解決糾紛，竟徒手毆打證人鍾
      孟享，致證人鍾孟享受有前述傷害，且未賠償證人鍾孟享
      所受之損害或達成民事和解，實不足取，兼衡被告有水電
      之工作經歷，暨被告之犯罪動機、目的、手段、品行、生
      活狀況（警詢自陳家庭經濟狀況為小康）、智識程度為國
      中畢業等一切情狀，量處如主文所示之刑，並諭知易科罰
      金之折算標準，以資懲儆。
據上論斷，應依刑事訴訟法第273條之1第1項、第299條第1項前
段、第310條之2、第454條第2項，判決如主文。
本案經檢察官馮品捷提起公訴，檢察官陳宏兆到庭執行職務。
中　　華　　民　　國　　110 　年　　9 　　月　　28　　日
                  刑事第七庭  法　官  王子謙
以上正本證明與原本無異。
如不服本判決應於收受本判決後20日內向本院提出上訴書狀，上
訴書狀應敘述具體理由。上訴書狀未敘述上訴理由者，應於上訴
期間屆滿後20日內補提理由書狀於本院（均須按他造當事人之人
數附繕本）「切勿逕送上級法院」。
中　　華　　民　　國　　110 　年　　9 　　月　　28　　日
                              書記官  廖宜君
附錄本案論罪科刑法條全文：
刑法第277條
傷害人之身體或健康者，處五年以下有期徒刑、拘役或五十萬元
以下罰金。
犯前項之罪，因而致人於死者，處無期徒刑或七年以上有期徒刑
；致重傷者，處三年以上十年以下有期徒刑。

刑法第304條
以強暴、脅迫使人行無義務之事或妨害人行使權利者，處三年以
下有期徒刑、拘役或九千元以下罰金。
前項之未遂犯罰之。

刑法第309條
公然侮辱人者，處拘役或九千元以下罰金。
以強暴犯前項之罪者，處一年以下有期徒刑、拘役或一萬五千元
以下罰金。
（附件）
臺灣新竹地方檢察署檢察官起訴書
                                     110年度調偵字第99號
　　被　　　告　游宏正　男　58歲（民國00年0月00日生）
　　　　　　　　　　　　住新竹市○○區○村里00鄰○村路00
　　　　　　　　　　　　　0巷0號
　　　　　　　　　　　　國民身分證統一編號：Z000000000號
上列被告因妨害自由等案件，已經偵查終結，認應提起公訴，茲
將犯罪事實及證據並所犯法條分敘如下：
　　　　犯罪事實
一、游宏正與鍾孟享係鄰居關係，游宏正因懷疑鍾孟享向相關單
    位檢舉其於住家中唱歌妨害鄰居之安寧，致其遭受社會秩序
    維護法裁罰而心生不滿，於民國109年3月28日上午9時8分許
    ，在新竹市○○區○村里○村路00巷0號前，欲找鍾孟享理論，
    而鍾孟享當時係發動其所有之普通重型機車正欲離開住處欲
    前往工作地點，游宏正見狀，竟基於強制、傷害及公然侮辱
    等犯意，以身體阻擋於鍾孟享所騎乘之上開機車前方，並以
    徒手將鍾孟享自上開機車拉下，同時以拳頭捶打鍾孟享之胸
    口及推擠鍾孟享，以此強暴方式妨害鍾孟享騎乘機車離開現
    場之權利，並致鍾孟享受有左側胸部挫傷及抓傷、右手背挫
    傷、右腳踝扭傷等傷害，並公然以：「你這個抓耙子、你臭
    俗辣、幹你娘、機掰、」等語辱罵鍾孟享。
二、案經鍾孟享訴由新竹市警察局第三分局報告偵辦。
　　　　證據並所犯法條
一、證據清單及待證事實：
編號 證據名稱 待證事實 1 被告游宏正於警詢及本署偵訊時之供述 1.矢口否認上開犯行，辯   稱：僅係與鍾孟享理論、 未碰到鍾孟享身體及辱   罵幹你娘等語。 2.惟坦承有於告訴人鍾孟享騎乘機車離去之際，發生拉扯衣領、爭執等事實。 2 證人即告訴人鍾孟享於警詢及本署偵訊時之證述 被告在鍾孟享機車已經發動之狀態下之事實，可證明被告游宏正強制及推打鍾孟享及公然侮辱等事實。 3 證人呂玉蘭於於警詢及本署偵訊時之證述 1.聽聞鍾孟享質問被告為何要攔阻其離去及將伊推倒等事實，可證明被告游宏正強制犯行及傷害鍾孟享等事實。 2.聽聞被告以你這個抓耙子、你臭俗辣、幹你娘、機掰、」等語辱罵鍾孟享之公然侮辱事實。 4 證人鍾佳軒於於警詢及本署偵訊時之證述 1.聽聞鍾孟享質問被告為何要攔阻其離去及將伊推倒等事實，可證明被告游宏正強制犯行及傷害鍾孟享等事實。 2.聽聞被告以你這個抓耙子、你臭俗辣、幹你娘、機掰、」等語辱罵鍾孟享之公然侮辱事實。 5 證人鍾佳軒之手機錄影畫面檔案及本署勘驗筆錄1份 佐證本件事發經過 6 告訴人鍾孟享之新竹國泰醫院普通診斷證明書1份 告訴人鍾孟享受有左側胸部挫傷及抓傷、右手背挫傷、右腳踝扭傷等傷害之事實，可證明被告之強制及傷害犯行。 
二、核被告游宏正所為，係犯刑法第304條第1項之強制與第277
    條第1項之傷害及同法第309條之公然侮辱等罪嫌。被告游宏
    正所犯傷害、強制及公然侮辱等罪嫌間，具有犯罪時間上之
    重疊關係，可評價為一行為觸犯數個相異之罪名，為想像競
    合犯，請從重之傷害罪嫌論處。
　　此　致
臺灣新竹地方法院
中　　華　　民　　國　 110　　年　　3 　　月　  21  　日
　　　　　　　　　　　　　　　檢　察　官　馮品捷
本件正本證明與原本無異
中　　華　　民　　國　 110　　年　　4     月　　 1　　日
　　　　　　　　　　　　　　　書　記　官  紀珮儀
所犯法條　
刑法第277條第1項
傷害人之身體或健康者，處五年以下有期徒刑、拘役或五十萬元
以下罰金。
犯前項之罪，因而致人於死者，處無期徒刑或七年以上有期徒刑
；致重傷者，處三年以上十年以下有期徒刑。

同法第304條第1項
以強暴、脅迫使人行無義務之事或妨害人行使權利者，處三年以
下有期徒刑、拘役或九千元以下罰金。
前項之未遂犯罰之。

同法第309條　
公然侮辱人者，處拘役或九千元以下罰金。
以強暴犯前項之罪者，處一年以下有期徒刑、拘役或一萬五千元
以下罰金。